ACORDAO-COMPLETO-2352202

ACÓRDÃO DE RELAÇÃO

ACÓRDÃO DE RELAÇÃO 3107/2019 ATA 14/2019 - SEGUNDA CÂMARA

Acórdão 3107/2019-TCU-Segunda Câmara
Vista esta tomada de contas especial instaurada pela Secretaria de Políticas Públicas de Emprego do Ministério do Trabalho e Emprego SPPE/MTE, em razão de irregularidades na execução  do convênio SPPE/MTE 035/2003-GDS/MA, celebrado entre o Ministério do Trabalho e Emprego – MTE e a extinta Gerência de Desenvolvimento Social do Estado do Maranhão (GDS) , cujo objeto era realizar cooperação técnica e financeira mútua para a execução das atividades de qualificação social e profissional, no âmbito do Plano Nacional de Qualificação – PNQ. 
Considerando as evidências de cumprimento dos objetos contratados firmados entre a Gerência de Desenvolvimento Social – GDS e as entidades contratadas para realizar o objeto do convênio;
considerando que as entidades envolvidas no referido convênio com a Gerência de Estado de Desenvolvimento Social é contratual e não convenial; 
considerando que o Ministério Público junto ao TCU manifestou concordância com as conclusões da então Secretaria de Controle Externo no Estado da Bahia – Secex/BA;
os ministros do Tribunal de Contas da União, reunidos em sessão de 2ª Câmara, ACORDAM, por unanimidade, de acordo com os pareceres emitidos nos autos e com fundamento no art. 1º, inciso I, da Lei 8.443/1992, c/c o art. 212 do Regimento Interno, em arquivar o processo, em face da ausência de pressupostos de constituição e de desenvolvimento válido e regular; em encaminhar cópia desta deliberação, bem como da instrução à peça 28, à Secretaria de Políticas Públicas de Emprego do Ministério do Trabalho e Emprego — SPPE/TEM e à Secretaria de Estado de Desenvolvimento Social do Maranhão (órgão sucessor da extinta Gerência de Estado de Desenvolvimento Social — GDS/MA) .
1. Processo TC-Processo 024.760/2017-0 (TOMADA DE CONTAS ESPECIAL) 
1.1. Classe de Assunto: II.
1.2. Responsáveis: Centro Comunitário da Radional e Adjacências (CNPJ 02.417.691/0001-59) ; Instituto Travessia (CNPJ 05.554.465/0001-08) ; Ricardo de Alencar Fecury Zenni (CPF XXX.355.341-XX) ; Senat - Servico Nacional de Aprendizagem do Transporte (CNPJ 73.471.963/0010-38) ; Serviço Nacional de Aprendizagem Industrial /Senai /Departamento Regional do Maranhão (CNPJ 03.775.543/0001-79) .
1.3. Unidade: Órgãos e Entidades do Governo do Estado do Maranhão.
1.4. Relatora: ministra Ana Arraes.
1.5. Representante do Ministério Público: procurador Marinus Eduardo De Vries Marsico.
1.6. Unidade Técnica: Secretaria de Controle Externo de Tomada de Contas Especial (SecexTCE) .
1.7. Representação legal: Ricardo Magaldi Messetti (OAB/DF 30.373) e outros, representando Senat Serviço Nacional de Aprendizagem do Transporte.
1.8. Determinações/Recomendações/Orientações: não há.

Segunda Câmara

Centro Comunitário da Radional e Adjacências (CNPJ 02.417.691/0001-59); Instituto Travessia (CNPJ 05.554.465/0001-08); Ricardo de Alencar Fecury Zenni (CPF XXX.355.341-XX); Senat - Servico Nacional de Aprendizagem do Transporte (CNPJ 73.471.963/0010-38); Serviço Nacional de Aprendizagem Industrial /Senai /Departamento Regional do Maranhão (CNPJ 03.775.543/0001-79).

ANA ARRAES

Procurador Marinus Eduardo De Vries Marsico.

TOMADA DE CONTAS ESPECIAL (TCE)

Secretaria de Controle Externo de Tomada de Contas Especial (SecexTCE).